# 有关收入准则的疑问

提问人：18086508379 时间：2022-04-10 19:43:24
请教陈版主及各位大佬：
1 、客户未行使的权利中，例如储值卡，后续的未使用的比例发生变化，这个属于会计估计变更，后续确认当年的收入是否可以用累计应确认的收入－以前年度累计的收入？ 2 、收入准则、股份支付中，涉及会计估计变更，都是用整体累计的－上年累计的，一次性一次性 调 整当期整当期。而固定资产中，若变更年限等（也属于会计估计变更），但是思路却是将变更当日的账面价值在后续使用期间折旧（平均平均 调 整后整后 续 使用年度），而未一贯的运用“总体－上年累计”的思路，请问为何存在差异呢？
2 、CPA教材中有：企业收取了无需退回的初始费且为履行合同应开展初始活动，但但 这 些活些活 动 本身并没有向客 户转让 已承已承 诺 的商品的，例如，企业为履行会员健身合同开展了一些行政管理性质的准备工作，该初始费与未来将 转让 的已承的已承 诺 商品相商品相关关，应当在未来转让该商品时确认为收入。
请教各位，这里是否存在矛盾的。开展初始活动（例如办卡），并没有向客向客 户转让 已承已承 诺 的商品的商品。还能表述为与 转让 已承已承 诺 的商品的商品是相关的吗？
感谢

回答人：chenyiwei
1 、这种做法总体上是可以的。
2 、这两类会计估计的主要差异在于其侧重点，是针对期间金额（例如折旧、摊销等成本费用项目的各期发生额），还是针对时点金额（例如资产、负债的期末计量）。如果是前者，则多数情况下是将资产负债表日的余额在调整后的剩余期间内摊销；如果是后者，则更多地采用“整体累计的－上年累计的，一次性调整当期”的处理方式。
3 、与在后续期间内转让已承诺的商品是相关的，属于准备活动。